Inventaris van de archieven van het Gerechtshof te 's-Gravenhage (1975) 1980-1989 (1993), het Secretariaat v.d. Commissie Schadefonds Geweldmisdrijven (1976) 1980-1989 (1991) en de Commissie van Toezicht bij het Jeugdhuis van Bewaring De Sprang 1980-1989
Nationaal Archief, Den Haag
- de mogelijkheid van sneller doen van een uitspraak door de belastingrechter door af te zien van een mondelinge behandeling, omdat de zaak door de uitwisseling van stukken kan de belastingrechter krachtens artikel 11a Wet ARB voldoende is voorbereid
dat een enkelvoudige belastingkamer verwijziging naar een meervoudige kamer kan weigeren.
Tegen de voorzittersbeschikkingen kunnen beide partijen, de belastingbetaler en de belastinginspecteur, binnen een maand in verzet (lees beroep) komen. De partij die in verzet komt heet opposant. Wordt het verzet gegrond bevonden, dan vervalt de voorzittersbeschikking en volgt de normale behandeling van het beroep.
De gehele Wet administratieve rechtspraak belastingzaken (ARB) van 17 mei 1956 (Staatsblad nummer 323) werd in 1998 (Staatsblad nummer 621) ingetrokken en verwerkt in de Algemene wet inzake rijksbelastingen (AWR) en als Lex specialis c.q. geïntegreerd in de algemene beroepsregels van het hoofdstuk van de Algemene Wet Bestuursrecht (AWB) (wet van 29 oktober 1998). Met de commissie- Van Vucht was de regering van mening, dat een invoering van wettelijke regeling voor een versnelde procedure voor de belastingrechter in spoedeisende zaken de rechtszekerheid en rechtsbescherming ten goede kwam.
Zie Staatscourant van 16 februari 1988 (nummer 32) pag. 2
Met ingang van 1 januari 2005 behandelden de vijf belastingkamers van het Gerechtshoven in tweede instantie de zaken in beroepszaken van de sector Bestuursrecht van de rechtbanken, waarvoor alleen beroep in cassatie bij de Hoge Raad der Nederlanden mogelijk was.
De Kamerstukken van de wijziging van de Wet administratieve rechtspraak belastingzaken (Tweede Kamer, zitting 1980 – 1981, nummer 16848) geven een goed en interessant beeld weer van explosieve groei vanaf 1973 van aantal ingediende beroepschriften. Men verklaarde dit door de grotere mondigheid van de burger, de grote ingewikkeldheid van de belastingwetgeving, de stijging van de belastingdruk en de toename van het aantal belastingplichtigen, onder wie grote groepen personen die voorheen nooit met een aanslag in enige belasting werden geconfronteerd.
In de praktijk hield de enkelvoudige kamer zich bezig met beroepen van verschillende belastingwetten. Bij de meervoudige kamers was daarentegen sprake van een kamerverdeling, die meer afhankelijk was van het vakspecialisme van de leden van de desbetreffende kamers.
De rechtsgebieden van de belastingkamers zijn bepaald door artikel 60, lid 1, Rechterlijke Organisatie juncto de Wet van 10 augustus 1951 (Staatsblad nummer 347), zoals nader gewijzigd. In de bepalingen waarin het beroep mogelijk wordt gemaakt, wordt in de regel tegelijkertijd aangegeven, welk feit de distributie van de rechtsmacht bepaalt. In de regel is dit de standplaats van de inspecteur. Het is het opmerken waard, dat de concentratie van bepaalde soorten van belastingheffing bij 1 inspecteur voor het gehele land - wellicht onbedoeld - specialisatie van de Gerechtshoven ten gevolge kan hebben. Zo is het Gerechtshof te ’s-Gravenhage bij uitsluiting bevoegd ten aanzien van aangelegenheden betreffende verontreinigheffing Rijkswateren (Rijswijk).
Zie Administratieve Rechtsgangen – suppl. 14 (juni 1987) Belastingrechter 2.1 - 2.6: bevoegdheidsvragen.
Wie het niet eens was met een door de belastingsdienst opgelegde aanslag of beslissing moest eerst een bezwaarschrift indienen bij de belastinginspecteur. Deze nam daarop een beslissing. Was de indiener van het bezwaarschrift het hiermee ook niet eens, dan kon hij beroep aantekenen bij het Gerechtshof. De belastingkamers vonnisten dus in eerste aanleg uitsluitend inzake beroepen in belastingzaken.
Deze zaken werden in principe in enkelvoudige kamers behandeld. De verdeling naar de verschillende kamers werd geregeld door de oudste in rang zijnde voorzitter van de meervoudige belastingkamer. Dit kon zijn op basis van het financieel belang of de ingewikkeldheid van de zaak. Tegen deze uitspraken kon cassatie worden ingesteld bij de Hoge Raad der Nederlanden. De door dit college behandelde zaken werden uitsluitend in meervoudige kamers behandeld en meestal ter afdoening naar een ander Gerechtshof verwezen.
4. De Commissie van Toezicht bij het Jeugdhuis van Bewaring "de Sprang"
Door de invoering van het nieuwe Wetboek van Strafrecht in 1886, waardoor de Franse Code Pénal na 75 jaar buiten werking werd gesteld, werd de inrichting van het gevangeniswezen herzien. In het kader daarvan werden twee nieuwe wetten (de beginselenwet Gevangeniswezen en de Gevangenismaatregel) ingevoerd, waardoor er een nieuwe nu nog bestaande tweedeling in misdrijven en overtredingen kwam. Het daarin vervatte strafstelsel was vrij overzichtelijk: drie hoofdstraffen (gevangenis, hechtenis en geldboete) en bijkomende straffen. De gevangenissen werden bij de Gestichtenwet van 1884 onderscheiden in strafgevangenissen, Huizen van Bewaring en Passantenhuizen. De strafgevangenissen waren bestemd voor veroordeelden, de Huizen van Bewaring voor inbewaringstelling van kortgestraften, voor preventief gehechten en nog niet veroordeelden en de Passanthuizen voor doortrekkende gedetineerden en andere onder bewaring vervoerd wordende personen, in afwachting van hun definitieve bestemming. Tot de invoering van de nieuwe Gevangenismaatregel in 1953 (Staatsblad, nummer 237) was er weinig sprake van een landelijke uniformiteit betreffende onder andere ten aanzien van status, bestemming, capaciteit, de situatie van de gebouwen en het materieel, regiem en personeelformatie.
Het beheer van de gestichten werd uitgevoerd door een directeur en een College van Regenten, die toezicht hielden op alle zaken die het gesticht betroffen. Bij het besluit van 23 mei 1953(Staatsblad, nummer 237) werd het beheer toevertrouwd aan de directeur en een Commissie van Toezicht. In dit bestuurcollege zaten ook leden van de Rechterlijke Macht, die er ambtshalve lid van waren en voor de duur van vijf jaar werden benoemd. De taak van deze commissie was drieledig: toezicht, advies en een rechtsprekende taak in het kader van de behandeling van klaagschriften, waarover verderop meer.
In ‘s-Gravenhage was er na 1953 zelfs sprake van twee Commissies van Toezicht voor de strafgestichten (Gevangenis I, Centrale Penitentiaire Inrichtingen, Gevangenis II en Huis van Bewaring II) en voor Huis van Bewaring I (het latere Jeugdhuis van Bewaring "De Sprang").In 1972 werd bepaald dat de laatstgenoemde inrichting in het vervolg als "gevangenis 's-Gravenhage" zou worden aangeduid.
In artikel 14 van de nieuwe Gevangenismaatregel uit 1932 was al een mogelijkheid gecreëerd voor het uiten van een schriftelijke klacht tegenover een lid van het College van Toezicht. In 1953 werd in een wetsartikel (Staatsblad, nummer 237, artikel 12) zelfs bepaald dat men dit in ongecensureerde vorm kon doen. Later kregen de gedetineerden in 1976 (Staatsblad, nummer 58) nog het recht om hun beklag te doen bij de beklagcommissie. Eén van de leden daarvan hield maandelijks spreekuur voor de gedetineerden, waardoor dit instituut de naam van maandcommissie kreeg.
De beklagcommissie werd benoemd door en uit de Commissie van Toezicht. Als voorzitter trad bij voorkeur een met rechtspraak belast lid van de Rechterlijke Macht op. De secretaris van degene die ook als zodanig bij het college van Toezicht optrad. De gedetineerden hadden de mogelijkheid om tegen een beslissing op het klaagschrift beroep in te stellen. Zo nodig konden zij dit ook bij de sectie gevangeniswezen van de Centrale Raad doen tegen een beslissing van de voorzitter van de beklagcommissie.
5. Functionarissen en hun taak
5.1. President en raadsheren
Zie voor de presidenten en raadsheren bijlage 1.
Het Gerechtshof bestaat uit een president, een vicepresident, een aantal raadsheren en raadsheren plaatsvervanger. Deze worden door de Kroon bij Koninklijk Besluit voor het leven benoemd en bij het bereiken van de zeventigjarige leeftijd ontslagen.
Wanneer er een plaats openvalt, maakt het Gerechtshof een lijst van aanbevelingen van drie kandidaten in
alfabetische volgorde, die dan aan de Kroon wordt aangeboden.
Met uitzondering van de enkelvoudige kamer voor belastingzaken vonnissen de Gerechtshoven met drie raadsheren.
Vereisten voor het vervullen van deze functies zijn:
het Nederlanderschap,
een leeftijd van tenminste dertig jaar,
een doctoraat in de rechtswetenschap of meestertitel in de rechten bij een Nederlandse universiteit.
bij benoeming tot vicepresident, raadsheer en tot raadsheerplaatsvervanger geldt dat zij die voor 1 maart 1972 de hoedanigheid van kandidaat-notaris bezaten of de hoedanigheid van meester in de rechten hebben verkregen door het afleggen van het doctoraal examen in de fiscaal juridische studierichting dan wel voor die datum met goed gevolg het examen in de belastingwetenschappen aan de Rijksbelastingacademie of een daarmee gelijk gesteld examen hebben afgelegd.
Als bijzonderheid kan hier worden vermeld dat de latere Gerechtshofpresident Mr. C.Chr. Kok in 1976 als lid van Gerechtshof werd ingedeeld in de strafkamer van mrs. S.H. Sieperda en M.J. Heikens.: een bijzondere combinatie van drie latere presidenten, maar dat wisten zij toen geen van alle. Mr. M. J. Heikens (1931 - 2011) kwam in 1974 solliciteren bij het Gerechtshof in jacquet, wat toen niet meer gebruikelijk was.
Onder het presidium van mr. H.K.A Stoffels kwam er een eind aan de armoedige huisvesting in de twee oude herenhuizen aan de Raamweg, toen Koningin Juliana het nieuwe Paleis van Justitie opende. Zijn opvolger mr. Sieperda heeft aan de eerste dertien jaar de beste herinneringen bewaard, niet vanwege het veel te kleine gebouw, maar vanwege de kleinere omvang van het Gerechtshof en het rustiger tempo. Doorgaans had ieder 3 zittingen per 2 weken. De strafzittingen duurden tot 12 uur ’s-middags, waarna men gezamenlijk ergens ging lunchen en/of naar huis ging. In 1962 werd de bouwcommissie voor het nieuwe paleis aan de Juliana van Stolberglaan ingesteld, waaraan Mr. Sieperda als jongste lid van het Gerechtshof naast de aankomend Mr. Vliegenthart werd toegevoegd. Het is mede aan Mr. Sieperda te danken dat er een trap van het Hofplein naar de derde verdieping is gekomen, en dat de voormalige zaal A (nu G-1) grote deuren kreeg en een deur opzij voor de Procureur-generaal, waardoor het hof in de juiste volgorde en met voldoende ruimte het “podium” kon betreden.
Veel leden van de rechterlijke macht werkten aan huis, wat toen gebruikelijk was. Ze kwamen alleen naar het Gerechtshof voor zittingen. De dossiers werden twee keer per dag thuisgebracht door de bode en arresten werden daar ook opgehaald. Die waren geschreven of getypt en gingen eenmaal in concept naar de typekamer om daar “ in het net” te worden getypt. De griffies en de juridische ondersteuning werkten wel in het gebouw van het Gerechtshof.
Mr. H. Pos (1913 - 2000) debuteerde na een indrukwekkende carrière als rechter in Japan, Suriname en Nederland op zijn 72ste als schrijver, waarmee hij een aantal literaire prijzen in de wacht sleepte, waaronder de Du Perronprijs.
Tweehonderd jaar rechters (onder redactie van Maarten W. van Boven en Paul Brood), Hilversum 2011, pag. 301-304; 301.
5.2. Griffiers
Zie voor de namenlijst van de griffiers bijlage 1.
Deze functionarissen worden aangesteld door de Minister van Justitie en verrichten werkzaamheden ten
behoeve van de griffie.
Voor de administratieve ondersteuning worden een griffier en een aantal substituut-griffiers toegevoegd. De griffier van het Gerechtshof staat aan het hoofd van de administratieve dienst en is tevens belast met het beheer van het gebouw en de archieven. De griffiers worden door de Kroon tot wederopzegging aangesteld.
Vereisten voor het vervullen van deze functies zijn:
het Nederlanderschap
een leeftijd van tenminste vijfentwintig jaar, maar nog niet de leeftijd van zeventig jaar hebben bereikt
een doctoraat in de rechtswetenschappen of een meestertitel.
5.3. Griffieambtenaren (administratief personeel)
Deze functionarissen worden aangesteld door de Minister van Justitie en verrichten werkzaamheden ten behoeve van de griffie.
In 1984 zaten de civiele griffie, belastinggriffie en strafgriffie bij elkaar, zodat men leerde voor elkaar in te vallen en de telefoon te beantwoorden, zodat een advocaat nimmer tevergeefs bij de balie van de griffie aanklopte, zo memoreerde Mevr. O. Lontho-Mooyaart in het informatieblad Gerechtshof + Procureur-generaal (jaargang 1-nummer 1-1997) over haar tijd op de civiele griffie.
5.4. Bedienend personeel
Deze functionarissen worden aangesteld door de Minister van Justitie en verrichten werkzaamheden ten behoeve van de inwendige (interne) dienst van het Gerechtshof.
De laatste “hofbode” tot 1991 was de in lichtblauwe colbert geklede heer E. Moons. Tot zijn taak behoorde behalve het binnenleiden van niet-gedetineerde verdachten en bezoekers naar de rechtszalen onder meer ook het uitroepen van rechtszaken op de tweede verdieping. Met ingang van 1 juni 1983 (circulaire H.D.O.R.R. nummer 1048/883) was namelijk de verplichting voor de gerechtsdeurwaarders tot het dienst doen ter strafzitting vervallen.
Bijlage I: Overzicht van namen van de leden van de Rechterlijke macht
Overzicht van namen van leden van de rechterlijke macht over de periode 1980-1989, ressort ‘s-Gravenhage, m.u.v. substituten, raadsheer- plaatsvervangers en leden van het Openbaar Ministerie, volgens de Naamlijst van de rechterlijke Macht.
Presidenten
Mr. G.Chr.Kok, In dienst van het recht: uit de geschiedenis van het Hof: presidenten van het hof, pg.41 – Gerechthof-parket PG- informatieblad jrg 4, nummer 1 (oktober 1999)
mr. H.K.A. Stoffels 14 jan. 1974
Informatieblad Gerechtshof-PG, 1ste jrg. nr. 2 (1997).
mr. S.H. Sieperda 6 dec. 1982
Informatieblad Gerechtshof-PG, 2de jrg. nr.8 (1998).
mr. M.J. Heikens 7 jan. 1988
www.sdnl.nl/de-witte.htm genoemd in de ledenlijst van de Nieuwe of Littéraire Sociëteit “De Witte”.
Vice-presidenten
mr. L.L. Neppérus 5 nov. 1970
mr. S.H. Sieperda 3 jul. 1972
mr. W.B. Plantenga 19 aug. 1972
www.sdnl.nl/de-witte.htm genoemd in de ledenlijst van de Nieuwe of Littéraire Sociëteit “De Witte”.
mr. E.J. Rosen Jacobson 27 sep. 1976
Informatieblad Gerechtshof-PG, 3de jrg..nr. 2 (1999).
mr. P.J. Kostens 4 feb. 1977
Informatieblad Gerechtshof-PG, 3de jrg. nr.4 (1999).
mr. J.C.A. Engel 23 dec. 1977
mr. P.A. Roggen 3 mrt. 1979
Informatieblad Gerechtshof-PG, 2de jrg. nr. 5 (1997).
Informatieblad Gerechtshof-PG, 4de jrg. nr.2 (2000).
mr. P. Erdman 17 jul. 1979
mr. A. Vonk Noordegraaf 6 jun. 1980
mr. J. W. Ellis 26 aug. 1980
mr. C.A. van der Beek 24 apr. 1981
Informatieblad Gerechtshof-PG, 4de jrg. nr.4 (2000.)
mr. H. Pos 15 mei 1981
Informatieblad Gerechtshof-PG, 4de jrg. nr. 2 (2000) en 5de jrg. nr.2 (2001).
Mr. G. Chr.Kok, In dienst van het recht:uit de geschiedenis van het Gerechtshof ’s-Gravenhage en de daaraan voorafgegane hoven (1428-heden) (Hilversum, 2005)pg. 199-208.
mr. C.N. van Ham 7-mei-82
mr P.J. Bijleveld 11 jan. 1983
mr. J. Veldstra 14 mrt. 1983
mr. K. Rijks 13 jun. 1983
mr. H. W. Mulder 18 jun. 1984
mr. M.J. Heikens 2 apr. 1985
mr. G.Chr. Kok 26 jun. 1985
Uitgesproken-Rechters in Nederland (’s-Gravenhage 2004) pg. 10-24. o.a. Informatieblad Gerechtshof-PG, 5de jrg. nr.4 (2001).
mr. G.J. Zuurmond 16 sept. 1985
mr. R van der Veen 1-mei-86
mr. W.A. van Deth 23 feb. 1987
Mevr. mr. S.J.M. van Delden-van den Belt 5 jun. 1987
mr. A.C. de Groot 16 dec. 1987
Informatieblad Gerechtshof-PG, 4de jrg. nr.1 (1999).
Mevr. mr. M.G. Bröcker 16 dec. 1987
mr. P.P. Vreede 16 dec. 1987
mr. Chr. H.M. Jansen 4 feb. 1988
mr. H. de Groot 29 dec. 1988
mr. J. Post 14 jul. 1976
mr. R. van der Veen 28 okt. 1976
mr. C.A. van der Beek 26 jan. 1977
Informatieblad Gerechtshof-PG, 4de jrg. nr.4 (2000).
mr. W.A. van Deth 2 sep. 1977
mr. A.C. de Groot 4 feb. 1978
Informatieblad Gerechtshof-PG, 4de jrg. nr.1 (1999).
mr. H.L. Krans 27 jun. 1978
Mevr. mr. S.J.M. van Delden-ven den Belt 3 jul. 1978
mr. G.J. Zuurmond 18 apr. 1979
Mevr. mr. M.G. Bröcker 27 apr. 1979
mr. P.P. Vreede 27 apr. 1979
mr. Chr. H.M. Jansen 28 jul. 1979
mr. H. de Groot 21 dec. 1979
mr. M.B. van Meerten 1 mrt. 1980
Mevr. mr. C.M. Ligtelijn-van Bilderbeek 5 mrt. 1980
mr. L.F. Ploeger 19 jul. 1980
mr. E.M.H. Pieters 8 apr. 1981
mr. P. Neleman 7-mei-82
mr. J.F. van Nieuwkuyk 20 dec. 1982
mr. A.S.M. Horstink 20 dec. 1982
mr. A.B. M. Borgart 19 apr. 1983
Mevr. mr. L.S.C. Heyning –Plate 22 nov. 1983
mr. R.A. van Gorkum 16 mrt. 1984
mr. W. Jonkers 26 apr. 1985
Mevr. mr. P. Luteijn 22-mei-84
mr. G. Hamaker 22-mei-84
mr. J.A. van Hasselt 26 apr. 1985
Mevr. mr. G.J. Schlingemann-Vermeulen 6 sep. 1985
mr. L. Monné 6 sep. 1985
mr. L. Vierhout 6 sep. 1985
Mevr. mr. D.M.E. de Sampayo Garrido-Nijgh 17 jun. 1986
Jhr. Mr. B.C. de Savornin Lohman 17 jun. 1986
mr. J.W. Ilsink 24 jul. 1986
mr. J. van Schellen 28 jul. 1986
Trema, 2001, nr. 3 (maart) pg. 81 - 84.
mr. F.J. Hehemann 28 jul. 1986
mr. A.J.A. van Dorst 9 apr. 1987
Mevr. mr. E.M. Aukes- de Vries 10 dec. 1987
Mevr. mr. J.C. Fasseur - de Vries 9 feb. 1988
mr. S.C.H. Koning 9 feb. 1988
mr. E.P. von Brucken Fock 12 sep. 1988
Mevr. mr.H. Uhlenbeck - Lagerweij 12 sep. 1988
mr. B.W. Biemond 12 sep. 1988
mr. L.A.J. Groothuis 29 dec. 1988
Mevr. mr. J.B.A. van den Ende- Wiefkers 29 dec. 1988
mr. J.W.M. Tijnagel 27 jun. 1989
Griffiers
mr. G. van Everdingen 22 dec. 1970
mr. G. ten Broek 19 jun. 1982
mr. J. Groeneveld 1 jan. 1985
Bijlage II: Reglement van Orde van het Gerechtshof (kamerindeling
Het reglement van orde behoorde te worden aangeplakt aan de hoofddeur van het gerechtsgebouw en werd gepubliceerd in de Staatscouranten van 1977 (nummer 145), 1984 (nr.142 )1987 (nr. 237) Reglement van orde Gerechtshof ‘s-Gravenhage als bedoeld bij artikel 90 van het Reglement I vastgesteld bij Koninklijk Besluit van 14 september 1838 (Staatsblad nummer 36). Verder werden ook in deze periode een bijzonder reglementen gepubliceerd in dezelfde voorgenoemde Staatscourant als bedoeld bij artikel 27 van het Reglement I uit 1838 waarin het tijdstip en frequentie van de dagen van de gewone zittingen werden bepaald. Ook behoorde deze op de hoofddeur te worden aangeplakt.
Voor de behandeling van burgerlijke zaken en klachten wegens niet vervolgen van strafbare feiten:
Meervoudig:
1e + 2de (IIa en IIb) + 3de kamer (in de periode 1977 - 1984).
4e (IVa en IVb) kamer (vanaf 30 oktober 1987).
Enkelvoudig:
Met een enkelvoudige rolraadsheer bij rolzaken (per 1 mei 1984 ingesteld).
m.i.v. 1 februari 1989 zetelde de leden van de R.M. in 4 enkelvoudige kamers i.p.v. 1 enkelvoudige kamer.
Enquêtes en sommige comparities en getuigenverhoren kunnen behandeld worden door een raadsheercommissaris.
1e + 2de (IIa en IIb) + 3de kamer die verwezen zijn door de meervoudige kamer (in de periode 1984 - 1987).
4e kamer (IVa en IVb) = de zgn. Boek I-BW kamer (in de periode vanaf 30 oktober 1987).
5e kamer voor rolzaken (in de periode vanaf 30 oktober 1987).
Voor de behandeling van strafzaken:
Meervoudig:
4de + 5de kamer ( in de periode 1977 - 1984)= 6de + 7de +8ste+9de kamer (i.w.t. 30 okober 1987).
In 1987 werd een 12de meervoudige kamer ingesteld voor de behandeling van klachten wegens niet vervolgen van strafbare feiten.
Enkelvoudig:
Per 1 juni 1987 was hoger beroep in strafzaken bij de enkelvoudige kamers mogelijk, maar per 30 oktober 1987 trad het Haagse Reglement van orde in werking.
6de + 7de + 8ste + 9de kamer bestaande uit leden van de 6de + 7de + 8ste + 9de meervoudige kamer.
Voor de behandeling van economische delicten:
Meervoudig:
6de kamer ( in de periode 1977 - 1984) = 8ste kamer (in de periode 1984 – 1987)= 5de kamer (i.w.t. 30 oktober 1987).
Voor de behandeling van beroepen in belastingzaken:
De indeling van de belastingkamers werd per 1 juli 1992 vastgesteld in de hofvergadering, dus niet meer per Koninklijk Besluit, zoals geregeld was bij artikel 71 van de Wet RO uit 1972 (Staatsblad nummer 462).
De zittingen van deze belastingkamers worden niet alleen in het Paleis van Justitie gehouden, doch ook in de binnen het ressort gelegen arrondissementshoofdplaatsen, t.w.: Dordrecht, Middelburg en Rotterdam.
Meervoudige belastingkamers:
3 kamers (in 1986) 4 kamers in de periode 1988 -1997).
Enkelvoudige belastingkamers:
7 kamers (in 1980) 8 (in 1981)10 (in 1983) 11 – 12 kamers ( in de periode 1986 - 1997).
Specialistische kamers:
Meervoudig:
7de kamer voor het kwekersrecht voor de behandeling van beroepen bedoeld in artikel 60 van de Zaaizaad en Plantgoedwet 1966.
= 9de kamer (in de periode 1984 -1987) = 10de kamer (in de periode vanaf 1987).
8ste kamer voor de behandeling van bezwaarschriften tegen door de Commissie schadefonds geweldsmisdrijven genomen beslissingen bedoeld in artikel 17 van de Wet voorlopige regeling schadefonds geweldsmisdrijven 1975.
= 10de kamer (in de periode 1984 – 1987)= 11de kamer (in de periode vanaf 1987).
Bijlage III: Opbouw van het Gerechtshof voor de Unitvorming
In februari 1988
Rechtsgeleerd personeel
President + in aangrenzende kamer 1 secretaresse.
14 Vice -.presidenten.
29 Raadsheren.
3 Gerechtsauditeuren.
2 Jong-Fiscaal Juristen.
46 Raadsheren plv’s.
Ondersteunend personeel
Op het secretariaat:
Griffier + in aangrenzende kamer 1 secretaresse.
Unit hoofden:
Bij het civiele secretriaat :2 secretarissen.(fulltimers) 5 secretarissen (parttimers) + sectorhoofd.
Bij het civiele secretriaat :2 secretarissen.(fulltimers) 5 secretarissen (parttimers) + sectorhoofd.
Bij belastingsecretariaat: 3 secretarissen (fulltimers) + 2 secretarissen (parttimers) + sectorhoofd
En twee F 100,-- griffiers.
Op de administratie (griffie):
Hoofd van de Administratie (HvA)
Sectiechefs.
Adj. sectiechefs
Eerste medewerk(st)ers van:
Strafgriffie:
Civiele griffie bestond uit 2 sub- afdelingen TVU (een tekstverwerkingsunit en een bureau AZ (Algemene Zaken)
Belastinggriffie.
2 Secretaresses.
Hoog Militair Gerechtshof (HMG)
(appèlorgaan van de twee krijgsraden, w.v. de Permanente Krijgsraad Nederland voor de Zeemacht (zeekrijgsraad) te ’s-Gravenhage en de Arrondissementskrijgsraad te Arnhem), eveneens gehuisvest in het Paleis van Justitie tot 1992).
President.
Leden.
Advocaat-fiscaal krijgsmacht = de Procureur-generaal bij het Gerechtshof te ’s-Gravenhage.
Griffie.
Bijlage IV: Opbouw van het Gerechtshof na de Unitvorming
Organisatiestructuur in hoofdlijnen van de D.G.O. per 1 september 1988.
Presidium
Dagelijks Bestuur (D.B.), met als voorzitter de president, verder de vicepresidenten en de arrondissementsgriffier.
President Gerechtshof + secretaresse
Leden Rechterlijke Macht (R.M.):
Bij de belastingkamers: 12 leden R.M. (excl. 2 gerechtsauditeurs en 2 fiscaal - juristen).
Bij de civiele kamers: 22 leden R.M.
Bij de strafkamers: 12 leden R.M. (excl. 1 gerechtsauditeur). In deze strafsector fungeren 4 Meervoudige Strafkamers w.v.:1 kamer tevens als Economische Strafkamer, 4 enkelvoudige kamers en 2 Bijzondere kamers.
Directeur Gerechtelijke Ondersteuning (DGO)
Unit Belastingzaken
UNCO.
PLUNCO.
4 gerechtssecretarissen.
10 administratieve medewerk(st)ers verdeeld in twee groepen (hier niet verder uitgewerkt).
Unit Civiele Zaken
UNCO.
PLUNCO.
7 gerechtssecretarissen.
8 administratieve medewerk(st)ers.
Unit strafzaken
UNCO.
PLUNCO.
9 gerechtssecretarissen.
8 administratieve medewerk(st)ers verdeeld in twee groepen.(hier niet verder uitgewerkt).
Bureau Algemene Zaken (AZ)
Bureauhoofd
12 medewerk(st)ers, verdeeld over:afdeling secretaresses, tekstverwerkingsunit (TVU) en afdeling Algemene Zaken (A.Z.).
Bijlage V: Overzicht van namen van de leden van de Commissie van Toezicht bij het jeugdhuis van Bewaring "de Sprang" te Scheveningen, m.u.v. de leden in de periode 1980-1989: